【裁判字號】    99,易,1714
【裁判日期】    990924
【裁判案由】    竊盜
【裁判全文】
臺灣臺北地方法院刑事判決              99年度易字第1714號
公  訴  人  台灣台北地方法院檢察署檢察官
被      告  乙○○
上列被告因竊盜案件，經檢察官提起公訴（99年度偵字第13430
號），本院判決如下：
    主  文
乙○○竊盜，累犯，處有期徒刑捌月，扣案之鑰匙壹支沒收之；
又竊盜，累犯，處有期徒刑參月。應執行有期徒刑拾月，扣案之
鑰匙壹支沒收之。
    事  實
一、乙○○意圖為自己不法之所有，於民國99年5月間某日，在
    台北縣不詳地點，以自備鑰匙竊取甲○○所有之車號
    4382-SX號自用小客車，得手後即駕車離開；復意圖為自己
    不法之所有，於同年月23日某時許，在台北縣中和市○○路
    某處，以不詳工具竊取懸掛於不詳汽車上由鄧崇義登記使用
    、王寶平所有之車號FD-6212車牌兩面得手，乙○○旋即將
    車號FD-6212車牌換掛於前開甲○○所有之車輛上，以逃避
    警方查緝。嗣於同年月28日2時50分許，經警於台北縣新店
    市○○街36號前巡邏盤查而查獲，並扣得作案用之鑰匙1支
    。
二、案經台北縣政府警察局新店分局報告台灣台北地方法院檢察
    署檢察官偵查起訴。
    理  由
一、被告對於公訴人所提之證據資料及以下本院作為判斷依據之
    各項證據資料，均不爭執其證據能力，本院審酌該等言詞供
    述及書面作成時之情況，認為以之作為證據為適當，依刑事
    訴訟法第159條之5規定，均得作為證據。
二、上開犯罪事實，業據被告乙○○坦承不諱，核與證人甲○○
    、證人即車號FD-6212車牌失主王寶平證述情節大致相符，
    復有贓物認領保管單、贓物領據、台北縣政府警察局車輛尋
    獲電腦輸入單、扣押物品目錄表、扣押物品清單、車籍查詢
    資料、查獲照片7紙在卷可參，復有鑰匙1支扣案可資佐證。
    本件事證明確，被告犯行洵堪認定。
三、核被告所為，均係犯刑法第320條第1項之竊盜罪。被告所犯
    2次竊盜罪，犯意各別，行為互殊，應分論併罰。被告前於
    96、97年間，因竊盜案件，分別經本院以96年度簡字第1464
    號、97年度易字第565號、97年度易字第399號判處有期徒刑
    6月、1年、3月確定，及台灣桃園地方法院以96年度簡字第
    194號判處有期徒刑6月確定，又因施用毒品案件，經本院以
    96年度簡字第2919號判處有期徒刑5月，嗣經減刑暨合併定
    應執行刑為有期徒刑1年3月，另因竊盜案件，經台灣高雄地
    方法院以97年度審易字第66號判處有期徒刑7月確定，及因
    偽造文書案件，經台灣桃園地方法院以97年度桃簡字第1376
    號判處有期徒刑4月確定，上開案件接續執行，於98年8月10
    日縮短刑期假釋付保護管束，於99年2月27日保護管束期滿
    ，未經撤銷假釋，視為執行完畢，有台灣高等法院被告前案
    紀錄表在卷可按，其受有期徒刑之執行完畢後，5年以內故
    意再犯本件有期徒刑以上之罪，為累犯，依刑法第47條第1
    項之規定加重其刑。爰審酌被告素行不佳，前有7次竊盜案
    件之犯罪紀錄，其中多次為竊取汽車犯行，且另有施用毒品
    、搶奪、偽造文書之犯罪前科，本件係於前案執行未滿3個
    月期間犯竊盜罪2次，足認被告並未記取教訓，並無悔悟之
    情，再衡量被告所竊2次財物之價值高低不同，以及造成被
    害人損害之情節有異等一切情狀，分別量處如主文所示之刑
    ，暨定應執行之刑。扣案之鑰匙1支，為被告所有，係供被
    告偷竊車輛所用，業據被告供承在卷，依刑法第38條第1項
    第2款規定沒收之。末查，檢察官請求本院依竊盜犯贓物犯
    保安處分條例規定令被告強制工作，然本案所處應執行之刑
    未達1年以上，尚無該條例之適用，附此敘明。
據上論斷，應依刑事訴訟法第284條之1、第299條第1項前段，刑
法第320條第1項、第47條第1項、第51條第5款、第38條第1項第2
款，刑法施行法第1條之1，判決如主文。
本案經檢察官郭郁到庭執行職務
中    華    民    國    99    年    9     月    24    日
                    刑事第七庭    法  官  林欣苑
上正本證明與原本無異。
如不服本判決應於收受送達後10日內向本院提出上訴書狀，並應
敘述具體理由；其未敘述上訴理由者，應於上訴期間屆滿後20日
內向本院補提理由書（均須按他造當事人之人數附繕本）「切勿
逕送上級法院」。告訴人或被害人如對於本判決不服者，應具備
理由請求檢察官上訴，其上訴期間之計算係以檢察官收受判決正
本之日期為準。
                                  書記官  劉英芬
中    華    民    國    99    年    9     月    27    日
附錄論罪法條
中華民國刑法第320條
（普通竊盜罪、竊佔罪）
意圖為自己或第三人不法之所有，而竊取他人之動產者，為竊盜
罪，處5  年以下有期徒刑、拘役或 5 百元以下罰金。
意圖為自己或第三人不法之利益，而竊佔他人之不動產者，依前
項之規定處斷。
前二項之未遂犯罰之。

司法院資訊處製作；財團法人民間司法改革基金會備份。
